【裁判字號】    99,審訴,1334
【裁判日期】    990531
【裁判案由】    毒品危害防制條例
【裁判全文】
臺灣高雄地方法院刑事判決            99年度審訴字第1334號
公  訴  人  臺灣高雄地方法院檢察署檢察官
被      告  甲○○
上列被告因毒品危害防制條例案件，經檢察官提起公訴（99年度
毒偵字第1120號），嗣於本院準備程序中，被告就被訴事實為有
罪之陳述，經本院告知簡式審判程序之旨，並聽取被告與公訴人
之意見後，合議庭裁定由受命法官獨任進行簡式審判程序，判決
如下：
    主  文
甲○○施用第一級毒品，累犯，處有期徒刑玖月。
    事  實
一、甲○○前因違反肅清煙毒條例，經本院以85年度訴字第2962
    號判處有期徒刑3 年確定；又因違反肅清煙毒條例等案件，
    經本院以86年訴字第1186號判處有期徒刑3 年4 月、4 月，
    應執行有期徒刑3 年6 月確定，上開各罪接續執行，於民國
    89年1 月10日假釋出監。其復於假釋期間犯恐嚇取財罪，經
    臺灣高雄少年法院以93年度少連易字第8 號判處有期徒刑8
    月確定，前開假釋亦經撤銷，上述各罪經減刑、定應執行刑
    後，接續於96年11月15日執行完畢。另於92年間因施用毒品
    案件，經本院以92年度毒聲字第2465號裁定送觀察、勒戒後
    ，認有繼續施用毒品傾向，再經本院以92年度毒聲字第5337
    號裁定令入戒治處所施以強制戒治，復經本院以93年度毒聲
    字第225 號裁定停止戒治，所餘戒治期間付保護管束，於93
    年2 月17日執行完畢，並經臺灣高雄地方法院檢察署檢察官
    以93年度戒毒偵字第477 號為不起訴處分確定。於前開戒治
    執行完畢釋放後5 年內，復於98年間因施用毒品案件，經本
    院以98年度審訴字第1446號判處應執行有期徒刑8 月確定。
    詎仍不知戒除毒癮，復基於施用第一級毒品海洛因之犯意，
    於99年1 月28日前2 、3 日某時，在高雄縣鳳山市○○路91
    號之住處，以將海洛因摻入香煙內吸食之方式，施用第一級
    毒品海洛因1 次。嗣於99年1 月28日12時40分許，在高雄縣
    鳳山市○○○路509 號，因另案通緝為警緝獲，並得其同意
    採集尿液送驗，結果呈可待因、嗎啡陽性反應，始悉上情。
二、案經內政部警政署鐵路警察局高鐵警務段報請臺灣高雄地方
    法院檢察署檢察官偵查起訴。
    理  由
一、本件被告甲○○所犯係死刑、無期徒刑、最輕本刑為3 年以
    上有期徒刑以外之罪，其於準備程序中就被訴事實為有罪之
    陳述，經本院告知簡式審判程序之旨，並聽取公訴人及被告
    意見後，合議庭裁定由受命法官獨任進行簡式審判程序，合
    先敘明。
二、訊據被告對於上揭時、地，施用第一級毒品海洛因之事實，
    坦承不諱，而被告為警查獲所採之尿液檢體，經送中山醫學
    大學附設醫院以酵素免疫分析法及氣相層析質譜檢驗結果，
    呈現嗎啡陽性反應，此有中山醫學大學附設醫院檢驗科藥物
    檢測中心99年2 月3 日第0000000 號尿液檢驗報告暨內政部
    警政署鐵路警察局高鐵警務段委託檢驗尿液代號與真實姓名
    對照表各1 份在卷可稽。足徵被告之任意性自白核與事實相
    符，應堪信為真實，可採為本件論罪科刑之依據。是本件事
    證明確，被告施用第一級毒品犯行，洵堪認定，應予依法論
    科。
三、按海洛因為毒品危害防制條例第2 條第2 項第1 款所稱之第
    一級毒品，不得施用、持有。次按觀察、勒戒或強制戒治執
    行完畢釋放後，5 年內再犯第10條之罪者，應依一般刑事訴
    訟程序予以起訴論罪科刑，此觀諸毒品危害防制條例第20條
    、第23條第2 項規定自明。再按犯毒品危害防制條例第10條
    之罪，經觀察、勒戒後，認無繼續施用毒品之傾向，應即釋
    放，並為不起訴處分；認有繼續施用毒品之傾向者，應由檢
    察官聲請法院裁定令入戒治處所施以強制戒治，至無繼續戒
    治之必要，強制戒治期滿，應即釋放，由檢察官為不起訴處
    分。經觀察勒戒、強制戒治執行完畢釋放後，5 年內再犯第
    10條之罪，依93年1 月9 日修正施行之毒品危害防制條例第
    23條第2 項規定意旨，應由檢察官偵查起訴。又依修正後之
    規定，僅限於「初犯」及「5 年後再犯」二種情形，始應先
    經觀察、勒戒或強制戒治程序。倘被告於5 年內已再犯，經
    依法追訴處罰，縱其第3 次（或第3 次以上）再度施用毒品
    之時間，在初犯經觀察、勒戒或強制戒治執行完畢釋放5 年
    以後，已不合於「5 年後再犯」之規定，且因已於「5 年內
    再犯」，顯見其再犯率甚高，原實施觀察、勒戒或強制戒治
    ，已無法收其實效，即應依該條例第10條處罰（最高法院97
    年度第5 次刑事庭會議決議參照）。查被告曾於92年間因施
    用毒品案件，經本院以92年度毒聲字第2465號裁定送觀察、
    勒戒後，認有繼續施用毒品傾向，再經本院以92年度毒聲字
    第5337號裁定令入戒治處所施以強制戒治，復經本院以93年
    度毒聲字第225 號裁定停止戒治，所餘戒治期間付保護管束
    ，於93年2 月17日執行完畢，並經臺灣高雄地方法院檢察署
    檢察官以93年度戒毒偵字第477 號不起訴處分確定。於前開
    戒治執行完畢釋放後5 年內，復於98年間因施用毒品案件，
    經本院以98年度審訴字第1446號判處應執行有期徒刑8 月確
    定，有臺灣高等法院被告前案紀錄表1 份在卷可參，復於99
    年1 月28日前2 、3 日某時，施用第一級毒品海洛因1 次，
    則公訴人予以起訴，尚無不合，本院自得依法論科。
四、核被告所為，係犯毒品危害防制條例第10條第1 項之施用第
    一級毒品罪。被告持有第一級毒品後進而施用，其持有之低
    度行為應為施用之高度行為所吸收，故不另論其持有毒品罪
    。被告有事實欄所載之前案紀錄，甫於96年11月15日執行完
    畢，有卷附臺灣高等法院被告前案紀錄表可按，其受有期徒
    刑執行完畢，5 年以內故意再犯有期徒刑以上之罪，為累犯
    ，應加重其刑。本院審酌被告前因施用毒品案件，經勒戒、
    觀察及強制戒治程序，由檢察官不起訴處分後，仍不知悛悔
    ，再次施用毒品自戕其身，顯然缺乏戒絕毒品之決心，且被
    告前有毒品、恐嚇之前科紀錄，素行不良，惟念及被告坦承
    施用第一級毒品之事實，且其行為尚未害及他人，並斟酌被
    告之犯罪動機、手段以及被告之智識程度等一切情狀，量處
    如主文所示之刑。
據上論斷，應依刑事訴訟法第273 條之1 第1 項、第284 條之1
、第299 條第1 項前段，毒品危害防制條例第10條第1 項，刑法
第11條前段、第47條第1 項，判決如主文。
本案經檢察官許怡萍到庭執行職務。
中    華    民    國    99    年     5    月    31    日
                  刑事第十庭  法  官  曾子珍
以上正本證明與原本無異。
如不服本判決，應於收受送達後10日內向本院提出上訴書狀。
中    華    民    國    99    年     5    月    31    日
                              書記官  李承悌
附錄本判決論罪科刑法條全文：
毒品危害防制條例第10條
施用第一級毒品者，處6月以上5年以下有期徒刑。
施用第二級毒品者，處3年以下有期徒刑。

司法院資訊處製作；財團法人民間司法改革基金會備份。
